臺灣彰化地方法院交通事件裁定　　　 100年度交聲字第1010號
原處分機關　交通部公路總局臺中區監理所彰化監理站
即移送機關
異　議　人
即受處分人　陳彩紅
上列異議人因違反道路交通管理處罰條例案件，對於交通部公路
總局臺中區監理所彰化監理站中華民國100年5月31日所為之處分
（原處分案號：彰監四字第裁64-IA0000000號）聲明異議，本院
裁定如下：
    主    文
異議駁回。
    理    由
一、原處分意旨略以：異議人即受處分人陳彩紅（下稱異議人）
    於民國100年4月16日下午2時54分許，駕駛車牌號碼1635-C8
    號自用一般小客車，行經縣道150線11.4公里（二林鎮○○
    路）處，因有「汽車駕駛人行車速度，超過規定之最高時速
    10公里以上未滿20公里」之違規行為，而依法舉發，並依道
    路交通管理處罰條例第40條、第63條第1項等規定，以彰監
    四字第裁64-IA0000000號裁決書，裁處罰鍰新臺幣（下同）
    1,600元，並記違規點數1點。
二、聲明異議意旨略以：伊駕駛之車輛非位於採証照片中間位置
    ，照片中另有一輛自小客車適於對向車道駛過且位於該採証
    照片中間位置，又該對向車輛更前方亦有一部自小客車駛過
    ，故警方測速儀器不無可能偵測到他車或受他車影響。本件
    採証照片無顯示十字絲，亦無測距，準確度啟疑，爰請求撤
    銷原處分等語。
三、按汽車駕駛人，行車速度超過規定之最高時速，或低於規定
    之最低時速，除有第43條第1項第2款情形（即行車速度超過
    規定之最高時速60公里以上）外，處1200元以上2400元以下
    罰鍰。道路交通管理處罰條例第40條定有明文。又汽車駕駛
    人有違反該條例第40條情形者，除依原條款處罰鍰外，並記
    違規點數1點，同條例第63條第1項第1款亦有明定。
四、經查：
  (一)本件異議人駕駛系爭車輛於上開時、地時，為警拍照舉發行
    車於最高時速60公里路段以時速74公里行駛，超速14公里，
    因而製單舉發，嗣經原處分機關於100年5月31日製作彰監四
    字第裁64-IA0000000號違反道路交通管理事件裁決書，以異
    議人汽車駕駛人行車速度超過規定之最高時速未滿20公里為
    由，裁處異議人罰鍰1,600元，並記違規點數1點等事實，有
    上開舉發通知單、裁決書各1份、採證照片1張附卷可稽。
  (二)異議人雖以前開情詞置辯。然查：本件警方係以雷達測速儀
    對系爭車輛測速並拍照採證，按該款雷達測速儀運作方式為
    ：由雷達主機發射雷達波測速，其雷達波為一扇形發射面，
    每次採證1張，以斜角角度發射，一旦車輛超速進入該雷達
    發射波範圍內，則其測量過程便開始啟動，若車速超過設定
    速限（本件速限60公里），相機則同步以千分之1秒快門速
    度，自動拍攝採證該違規車輛。此有雷達測速儀檢定合格證
    書（本件所用之雷達測速儀於99年4月16日檢定合格，檢定
    有效日期至100年4月30日止）1份在卷可考。異議人雖否認
    有超速之違規行為，辯稱：是對向車道車輛超速並行經其與
    雷達測速儀間才啟動照相機云云，惟本件超速遭採證舉發之
    車輛時速為74公里，換算每秒行駛距離約為20.56公尺（計
    算式如下，小數點後二位之後四捨五入：每小時行駛距離為
    「74公里＝74000公尺」，除以時間「1小時＝60分鐘＝3600
    秒」，74000公尺÷3600秒＝20.56公尺/秒），千分之1秒行
    駛距離則約為0.0206公尺（小數點後四位之後四捨五入），
    亦即2.06公分，而由卷附採證照片觀之，上開雷達測速儀偵
    測方向係車頭，則在千分之1秒後拍照採證時，拍照採證範
    圍（即雷達發射波測速之扇形範圍）及該範圍往前行駛方向
    2.06公分距離內，符合偵測方向係車頭之車輛僅異議人所駕
    駛車牌碼1635—C8號自用小客車乙輛而已，足見上開雷達測
    速儀係測量到系爭車輛超速始會啟動照相設備拍照採證無疑
    ，異議人辯稱是其他對向車輛超速，不是系爭車輛超速云云
    ，與事實不符，不足採信。
  (三)異議人雖又辯解採証照片無顯示十字絲，亦無測距，準確度
    啟疑，可見不是系爭車輛超速云云，然現行法規並未規定警
    方使用雷達測速儀所得之採証照片需顯示十字絲及測距等等
    ，僅要該雷達測速儀經檢定合格，其採證所得之照片即具證
    據能力。是異議人上開所辯顯有誤認，亦不足採。從而，異
    議人前揭所辯，均不足以據為有利之認定。
五、綜上所述，異議人於前開時間，駕駛上開車輛行經縣道150
    線11.4公里（二林鎮○○路○路段時，因有「汽車駕駛人行
    車速度，超過規定之最高時速10公里以上未滿20公里」之違
    規情事既可認定，則原處分機關依道路交通管理處罰條例第
    40條及第63 條第1項第1款規定，裁處異議人罰鍰1,600元，
    並記違規點數1點，並無不合。本件聲明異議內容，經核並
    無理由，故應予以駁回。
六、據上論斷，應依道路交通管理處罰條例第87條第2項，道路
    交通事件處理辦法第18條，裁定如主文。
中    華    民    國   100    年    9     月    14    日
                            交通法庭  法  官  郭玄義
以上正本證明與原本無異。
如不服本裁定，應於裁定送達後五日內向本院提出抗告狀（須附
繕本）。
中    華    民    國   100    年    9     月    14    日
                                      書記官  林婷儀